臺灣臺北地方法院刑事裁定
111年度聲字第1571號
聲  請  人  臺灣臺北地方檢察署檢察官
受  刑  人  凃文豪





上列聲請人因受刑人數罪併罰有二裁判以上，聲請定應執行之刑
並諭知易科罰金折算標準（111年度執聲字第1398號、111年度執
字第4164號），本院裁定如下：
    主  文
凃文豪所犯如附表所示之罪所處之刑，應執行有期徒刑捌月，如
易科罰金，以新臺幣壹仟元折算壹日。
    理  由
一、聲請意旨略以：受刑人凃文豪因違反毒品危害防制條例等案
    件，先後經判決確定如附表所示之刑，應依刑法第53條、第
    51條第5款，定其應執行之刑，並諭知易科罰金標準，爰依
    刑事訴訟法第477條第1項聲請裁定等語。
二、按數罪併罰，有二裁判以上者，依刑法第51條之規定，定其
    應執行之刑；宣告多數有期徒刑者，於各刑中之最長期以上
    ，各刑合併之刑期以下，定其刑期，但不得逾30年，刑法第
    53條、第51條第5款分別定有明文。裁判確定前犯數罪者，
    併合處罰之；依刑法第53條應依刑法第51條第5款至第7款之
    規定，定其應執行之刑者，由該案犯罪事實最後判決之法院
    之檢察官，聲請該法院裁定之，刑法第50條第1項前段及刑
    事訴訟法第477條第1項分別定有明文。而所謂裁判確定前，
    應以聲請定執行刑之各罪中最先裁判確定案件之確定時為準
    ；換言之，必須其他各罪之犯罪行為時，均在最先一罪判決
    確定前始符合數罪併罰之條件，只要所犯各罪均符合最先一
    罪裁判確定前所犯，即應由執行檢察官聲請犯罪事實最後判
    決之法院定其各罪之應執行刑，縱令所犯數罪中有一罪刑已
    經執行完畢，仍應就其所犯各罪宣告刑更定應執行刑，在所
    裁定之執行刑尚未執行完畢前，各罪之宣告刑，尚不發生執
    行完畢之問題；至已執行部分，自不能重複執行，應由檢察
    官於指揮執行時扣除之，此與定應執行刑之裁定無涉。又刑
    事訴訟法第370條第2項、第3項，已針對第二審上訴案件之
    定應執行之刑，明定有不利益變更禁止原則之適用；分屬不
    同案件之數罪併罰，倘一裁判宣告數罪之刑，曾經定其執行
    刑，再與其他裁判宣告之刑定其執行刑時，在法理上亦應同
    受此原則之拘束（最高法院103年第14次刑事庭會議決議可
    資參考）；基此，上開更定之應執行刑，不應比前定之應執
    行刑加計其他裁判所處刑期或所定應執行刑後為重，否則即
    與法律秩序理念及法律目的之內部界限有違，難認適法（最
    高法院93年度台非字第192號判決意旨參照）。
三、經查，受刑人所犯如附表編號1至4所示之罪，經法院先後以
    判決判處如附表所示之刑，並均確定在案，有各該判決及臺
    灣高等法院被告前案紀錄表在卷可稽，而上開各罪均係於附
    表編號1所示裁判確定前所犯，本院並為各該案件犯罪事實
    之最後判決法院，檢察官聲請就上開宣告有期徒刑部分，合
    併定其應執行之刑，本院審核認聲請為正當，應予准許。又
    附表編號1至3所示之罪刑，前經臺灣士林地方法院111年度
    聲字第61號裁定定應執行有期徒刑5月確定，則依前揭說明
    ，本件所定應執行刑，自不得較上開已定應執行刑有期徒刑
    5月與附表編號4之有期徒刑4月之總和即有期徒刑9月為重，
    輔以斟酌受刑人犯罪行為之不法與罪責程度，及對其施以矯
    正之必要性，爰定其應執行之刑如主文所示，並諭知易科罰
    金之折算標準。另本案所聲請部分牽涉案件情節尚屬單純，
    可資減讓幅度有限，應無必要再命受刑人以言詞、書面或其
    他適當方式陳述意見，尚與最高法院刑事大法庭110年度台
    抗大字第489號裁定意旨無違，附此敘明。
四、依刑事訴訟法第477條第1項，刑法第51條第5款、第53條、
    第41條第1項前段、第8項，裁定如主文。
中　　華　　民　　國　 111　　年　　 9　　月　　26  　日
　　　　　　　　　刑事第十四庭  法　官　 趙書郁
上正本證明與原本無異。
如不服本裁定，應於裁定送達後5日內向本院提出抗告狀。因疫
情而遲誤不變期間，得向法院聲請回復原狀。
                                書記官   劉珈妤　　　　
中　　華　　民　　國　　111 　年　　9 　　月　　26　　日
附表
編號             1                2                3                4              罪名             竊盜            竊盜            竊盜            毒品危害防制條例        宣告刑                                         有期徒刑3月 有期徒刑2月 有期徒刑2月 有期徒刑4月 犯罪日期         109年7月20日        109年7月31日       109年8月2ㄖ        109年5月23日    偵查（自訴）機關年   度   案  號  士林地檢110年度偵緝字第46號    新北地檢109年度偵字第37455號    新北地檢109年度偵字第37455號  臺北地檢111年度偵字第3842號    最  後 事  實 審              法    院 士林地院        新北地院        新北地院        臺北地院         案   號        110年度湖簡字第74號          109年度簡字第7583號          109年度簡字第7583號            111年度簡字第980號               判決日期 110/02/26      110/01/08      110/01/08      111/06/10      確  定判  決                              法    院 士林地院        新北地院        新北地院        臺北地院         案    號        110年度湖簡字第74號          109年度簡字第7583號          109年度簡字第7583號            111年度簡字第980號               判    決確定日期        110/05/24                                    110/08/10                                    110/08/10      111/07/19                                      是否為得易科罰金之案件           是                            是                            是                            是                            備            註                                                                             士林地檢110年度執字第2822號    新北地檢110年度執字第7457號    新北地檢10年度執字第7457號    臺北地檢111年度執字第4164號                                                                  編號1至3之案件，經士林地院111年度聲字第61號裁定定應執行刑有期徒刑5月確定